臺灣高雄地方法院行政訴訟判決
111年度監簡字第3號
原      告  梁家華    現於法務部○○○○○○○執行中
被      告  法務部○○○○○○○

代  表  人  辛孟南  
訴訟代理人  林漢忠  
            王建程  
上列當事人間監獄行刑法事件，原告不服被告民國110年12月20
日110年申字第051號申訴決定，提起行政訴訟，本院於111年10
月18日辯論終結，判決如下：
    主　文
原告之訴駁回。
訴訟費用新臺幣壹仟元由原告負擔。
    事實及理由
壹、程序方面：按訴狀送達後，原告不得將原訴變更或追加他訴
    。但經被告同意或行政法院認為適當者，不在此限。被告於
    訴之變更或追加無異議，而為本案之言詞辯論者，視為同意
    變更或追加，行政訴訟法第111條第1項、第2項分別有明文
    規定。本件原告起訴時訴之聲明為：「一、法務部○○○○○○○
    申訴會議110年度申字第051號申訴會議決定撤銷，無行政效
    力，違法。二、法務部○○○○○○○申訴會議110年度申字第051
    號申訴決定書無行政效力，違法。三、撤銷禁止起訴人返家
    探視奔喪之處遇之行政處分」(本院卷一第13頁)，嗣於民國
    111年9月8日本院調查程序中變更訴之聲明為：「原處分(禁
    止原告返家探視奔喪之處遇)及法務部○○○○○○○110年12月20
    日110年申字第51號申訴決定書均撤銷」(本院卷一第252頁)
    ，其後又於111年10月18日言詞辯論程序中變更訴之聲明為
    ：「確認被告禁止原告返家探視奔喪之處遇及申訴決定均違
    法」(本院卷二第70頁)；被告就該訴之變更均未表示異議且
    為本案之言詞辯論，核與前開規定相符，其訴之變更應予准
    許。
貳、實體方面：
一、事實概要：
　㈠一名自稱原告姊姊之民眾與其友人於110年9月22日下午約2時
    許前往法務部○○○○○○○欲申請返家探視事宜，探視對象為原
    告之父（出殯日預計為9月29日），並詢問原告之刑期及出
    監日期，承辦人告知原告姊姊，因原告註記其資訊不對外公
    開，故無法告知，但可於接見時或寫信向其本人詢問，承辦
    人亦當場告知申請返家探視需準備之文件，及新冠肺炎盛行
    期間為防止監內受刑人感染，改以視訊方式進行探視，故需
    留一組LINE ID以利進行視訊探視。原告姊姊表示自己的LIN
    E ID不願讓人知道，承辦人便請其詢問有無其他家屬可提供
    LINE ID，原告姊姊當場打電話給其家屬商討辦理返家探視
    及父喪之事，惟其他家屬也不願意提供LINE ID。原告姊姊
    臨走前表示要回家與其他家屬討論，並請承辦人不要告知原
    告有家屬來監欲辦理返家探視及其父親喪亡之事。承辦人提
    醒若要辦理返家探視，要儘快準備好相關文件來監辦理（依
    受刑人及被告返家探視辦法第5條第2項第1款規定，死者亡
    故日起至喪葬前2日為申請之期限。）。又翌日上午約11時
    許，承辦人接獲自稱立法委員賴瑞隆服務處人員來電，稱原
    告母親委託詢問返家探視要準備那些文件之事宜，承辦人詳
    細告知應備文件，並請通知原告家屬儘快來監辦理，嗣後未
    再接獲辦理返家探視之訊息。
  ㈡原告知悉其家屬曾來監詢問辦理返家探視事宜後，於110年10
    月19日提出書面申訴，被告於110年11月5日依監獄行刑法10
    1條第1項送達申訴決定延後通知書，通知所提申訴延後10日
    決定，嗣於110年11月23日申訴審議小組審議作成決定，於1
    10年12月20日送達被告110年12月20日高監申字第110120142
    20號書函(下稱系爭書函)及110年申字第051號申訴決定書(
    下稱申訴決定)予原告收受。原告不服申訴決定，遂於法定
    期間內(申訴決定書送達後30日內)提起本件行政訴訟。
二、原告起訴主張：
　㈠受刑人返家奔喪事務只有監所承辦人一個人知道，一個人決
    定，未依監獄組織條例及高雄監獄行政規定進行通報，嚴重
    侵害機關首長(典獄長決行權)之裁量權、決行權。原告之二
    姊於110年9月21日至高雄監獄申請受刑人返家奔喪事宜，已
    備妥相關文件，然承辦人不受理、不給申請，於110年9月22
    日下至里長、大至立法委員一直出面協商協助辦理，承辦人
    仍不給申請、不受理，承辦人欺上瞞下，整個高雄監獄行政
    體系均不知有這件事。
　㈡原告於110年10月19日向被告提出申訴，依據監獄行刑法第10
    1條第1項規定，審議小組應於30日內作成決定，但原告於11
    0年11月5日收受被告所發延長10日進行申訴會議之通知，依
    法而言，應自110年11月5日起算，10日內開申訴會議，而於
    110年11月15日為法律時效終止期日；然被告於110年11月23
    日才進行申訴會議，原告於同年12月20日才收到系爭書函，
    故申訴決定業已逾期，依法失其效力。又申訴決定不符合法
    定公文書之格式，因該文件上並無「書記印信」、「承辦人
    印信」、「申訴審議小組決議印信」、「機關首長(典獄長)
    公文或決行印信」、「機關單位關防印信」，故申訴決定自
    無任何法律效力。又系爭書函說明第二項載明「決定不受理
    」，但申訴決定主文卻記載「申訴駁回」。
　㈢請鈞院查明監獄行刑法第28條、受刑人返家探視施行辦法等
    相關法規命令有無以LINE視訊奔喪之明文規定；法務部矯正
    署是否有行政授權禁止受刑人返家奔喪，及使用LINE視訊奔
    喪之行政方式？被告是否曾報請上級主管督導機關備查返家
    奔喪方式之變更？被告以違法且不存在之禁令、函令禁止原
    告返家奔喪，難謂合法等語。
　㈣並聲明：確認被告禁止原告返家探視奔喪之處遇及申訴決定
    均違法。
三、被告答辯略以：
  ㈠按監獄行刑法第28條第1項：「受刑人之祖父母、父母、配偶
    之父母、配偶、子女或兄弟姊妹喪亡時，得經監獄長官核准
    戒護返家探視…」及受刑人及被告返家探視辦法第3條：「依
    監獄行刑法第28條第1項及羈押法第23條第1項申請之返家探
    視，指收容人之祖父母、父母、配偶之父母、配偶、子女或
    兄弟姊妹喪亡時，由機關長官核准戒護返家探視。」、第5
    條第1項：「前2條之返家探視，應由收容人或其親友提出申
    請書向機關申請之。由收容人親友申請者，機關應於接獲相
    關文件後，立即轉交收容人，並記明接獲及轉交時間，經收
    容人確認同意返家探視後辦理之。」、第6條：「依第3條申
    請返家探視，應檢附下列文件：一、死者之死亡證明書。二
    、訃聞或其他足資證明喪葬日期及地點之文件。三、足資證
    明收容人與死者關係之戶政或其他相關文件。」，法定之受
    刑人親屬喪亡時，得由受刑人親友檢附相關文件向機關提出
    申請返家探視，並得經監獄長官核准戒護返家探視，若未完
    成或自始未提出申請，自無後續核准之可能。
  ㈡原告姊姊110年9月22日至本監申請返家探視以來，迄110年9
    月29日原告之父出殯日，未再依前揭規定備齊相關申請文件
    來監辦理，原告之其他親友亦然，承辦人自無法在未經法定
    申請程序下，進行後續辦理返家探視業務。而原告父親之死
    訊是否傳達，屬原告親友之權利，受刑人與外界聯繫管道多
    元，有一般接見、電話接見、遠距接見、行動接見、彈性調
    整接見及寄發書信等，原告親友亦有許多管道得以於原告之
    父出殯日前告知原告，惟原告親友無人為之，且原告之姊姊
    亦交代承辦人不要告訴原告其父親已喪亡之事，且被告對原
    告父親是否亡故之資訊，依法尚無查證權，是未轉達該資訊
    給受刑人並無何違誤；再者，被告不能僅憑自稱姐姐之人所
    述即遽以轉達原告任何資訊，更屬當然之理。
  ㈢準此，原告家屬及其本人未依前開規定完成申請，被告並無
    核准駁之處分行為；退步言之，縱原告家屬已完成申請，依
    法務部矯正署110年5月3日法矯署安字第11004002610號函：
    「…鑑於國內新冠疫情持續升溫，建議各矯正機關即日起暫
    緩受刑人外出返家探視及與眷同住…」，法務部矯正署110年
    7月23日法矯署醫字第11006003220號函附件四-項目-返家探
    視：「持續暫緩辦理受刑人之返家探視及與眷同住業務。至
    收容人親屬病危返家探視及返家奔喪部分，仍請視個案情形
    審慎評估，並嚴格遵守中央流行疫情指揮中心之相關規範及
    落實各項防疫措施。」。故被告考量防止疫情在監內傳染之
    重大公益，裁量受理受刑人返家探視之申請，均以LINE視訊
    方式辦理。嗣後，法務部矯正署110年10月19日法矯署安字
    第11004006380號函指示放寬接見管控措施，始滾動式調整
    辦理受刑人外出返家探視奔喪業務。承辦人並未如原告起訴
    狀所述向原告姊姊述明「上級機關有命令禁止受刑人與外界
    接觸..最多只能用視訊方式…」之談話內容。原告起訴狀所
    述，實則和承辦人與原告姊姊之對話事實不符。承辦人110
    年度辦理返家探視(奔喪)案件，在暫緩受刑人外出返家探視
    期間，以LINE視訊方式辦理返家探視案件計有受刑人17人，
    並未有無法受理之情形。
  ㈣又原告起訴狀述及「…事經民意代表（賴瑞隆服務處人員）、
    原告嬸嬸及司改會協商，本監承辦人員還是禁止受刑人返家
    探視及奔喪…」，惟查承辦人除110年9月23日上午接獲自稱
    是立法委員賴瑞隆服務處人員來電詢問返家探視需準備之文
    件外，並沒有接獲司改會人員來電及原告嬸嬸來找承辦人，
    原告起訴狀所述與事實不符，且亦未向立委服務處人員述明
    禁止返家奔喪。
  ㈤末以，原告起訴狀述及「…承辦人應依規定向上級呈報而卻無
    此行為…」，實有曲解法令，蓋原告姊姊既表明不願承辦人
    轉知原告，且承辦人當下亦有建議原告姊姊依規定辦理接見
    ，自行告知原告父親死訊，惟該家屬既表示無意願告知，則
    該資訊是否屬實，已非無疑；況且被告不應將任何人片面陳
    述轉知受刑人，更為事理之然，是被告只能待申請人或其他
    親友提出合法應備資料，始能賡續辦理。究其原因，係原告
    姊姊表明不願承辦人轉知原告，且承辦人當下亦有建議原告
    姊姊辦理接見，告知原告其父之死訊，惟該家屬表示無意願
    。因法無明定承辦人應將未申請資訊轉知受刑人之義務，基
    於維護申請人個人(即原告姊姊)意願，爰依其意願，靜待申
    請人或其他親友提出應備資料，以賡續辦理。
  ㈥有關原告於起訴狀理由1，主張110年申字第051號申訴之決議
    ，業已逾期，失其效力。按監獄行刑法第101條第1項：「審
    議小組應自受理申訴之次日起30日內作成決定，必要時得延
    長10日，並通知申訴人。」。原告於110年10月19日提起申
    訴，按其延長後決定之終期之日應為110年11月28日，被告
    於110年11月5日依監獄行刑法101條第1項送達申訴決定延後
    通知書，通知所提申訴延後10日決定，並經申訴審議小組於
    110年11月23日作成決定，並未逾越法定終期之日。又按監
    獄行刑法第108條第2項：「審議小組認申訴無理由者，監獄
    應為駁回之決定。」、第109條第1項：「審議小組依前二條
    所為之決定，監獄應作成決定書。」及109條第3項：「前項
    決定書應送達申訴人及委任代理人，並副知監督機關。」，
    並未有送達決定書日期等同於審議小組決定日期之規定。原
    告主張「110年10月19日向高監提出申訴…11月5日(才申訴13
    日)，即收受延長十日進行申訴會議…此依法而言，自110年1
    1月15日為法律時效終止之期日。但原告人於110年11月23日
    才進行申訴會議，在110年12月20才收到高監書函...為此，
    高監110年度申字第051號申訴之決議，業已逾期…」，係誤
    解法律而錯誤解釋。
  ㈦有關原告主張被告系爭書函違法部分，被告就該書函通知部
    分誤植為「不受理」，已於111年1月11日送達本監111年1月
    11日高監申字第11112000170號書函，更正通知為「無理由
    」，惟原告拒絶收領，爰依行政程序法第73條第3項：「應
    受送達人…無正當理由拒絶收領文書時，將文書留置於應受
    送達處所，以為送達。」，將文書留置於原告所在之禮七舍
    。又該書函係用以觀念通知，以檢附申訴決定書並副知監督
    機關，為被告職權辦理事項，並無取代或等同監獄行刑法定
    之申訴決定書效力。原告主張「…111年度申字第1111200017
    0號書函…未經申訴審議小組開會而任意更動？原書函說明內
    容是決定不受理，改沒理由。如是沒理由…110年度申字第05
    1號申訴決定書知主文效力…自有違法之實」，係誤解法律而
    錯誤解釋。
  ㈧有關原告主張110年申字第051號申訴決定書不符公文書格式
    部分，按行政程序法第3條第1項：「行政機關為行政行為時
    ，除法律另有規定外，應依本法規定為之。」及監獄行刑法
    第109條第2項：「申訴決定書，應載明下列事項：一、申訴
    人姓名、出生年月日、住居所、身分證明文件字號。二、有
    委任代理人或輔佐人者，其姓名、住居所。三、主文、事實
    及理由。其係不受理決定者，得不記載事實。四、附記如依
    本法規定得向法院起訴者，其救濟方法、期間及其受理機關
    。五、決定機關及其首長。」，申訴決定書形式要件屬行政
    程序法之法律另有規定。原告主張「…申訴決定書竟一顆章
    也沒有？一個印信也沒有？原告人分不出真假…行政程序法
    第96條第1項…行政處分以書面為之者，應記載…」，係誤解
    法律而錯誤解釋。
  ㈨又原告主張總務科承辦人未依法受理原告返家探視…等等，主
    張應撤銷返家探視之處分，於法無據，蓋承辦人從未禁止及
    拒絶原告姊姊申請返家探視，亦告知返家探視有期限的限制
    ，請其回家和家屬討論後，儘快來監辦理。只因期限到時，
    其家屬並未再來本監辦理，原告姊姊並未交付承辦人任何有
    關法定申請文件留存等語。
　㈩並聲明：原告之訴駁回。　
四、本院之判斷：　
  ㈠按「(第1項)受刑人之祖父母、父母、配偶之父母、配偶、子
    女或兄弟姊妹喪亡時，得經監獄長官核准戒護返家探視，並
    於二十四小時內回監；其在外期間，予以計算刑期。……(第3
    項)受刑人返家探視條件、對象、次數、期間、費用、實施
    方式、核准程序、審查基準、核准後之變更或取消及其他應
    遵行事項之辦法，由法務部定之。」監獄行刑法第28條第1
    項、第3項分別定有明文。又按「本辦法依監獄行刑法第28
    條第3項及羈押法第23條第3項規定訂定之。」、「依監獄行
    刑法第28條第1項及羈押法第23條第1項申請之返家探視，指
    收容人之祖父母、父母、配偶之父母、配偶、子女或兄弟姊
    妹喪亡時，由機關長官核准戒護返家探視。」、「前二條之
    返家探視，應由收容人或其親友提出申請書向機關申請之。
    由收容人親友申請者，機關應於接獲相關文件後，立即轉交
    收容人，並記明接獲及轉交時間，經收容人確認同意返家探
    視後辦理之。前項申請，應於下列各款所定期間內向機關提
    出：一、第3條之返家探視，應於死者亡故日起至喪葬前2日
    。二、前條第一款之返家探視，應於醫療機構開立之病危通
    知書或其他足資證明生命危險文件之3日內。三、前條第二
    款之返家探視，應於災害發生後30日內。第一項之申請，如
    遇交通阻斷或其他特殊重大情事，機關長官得視情形不受前
    項各款所定日數之限制。返家探視之申請，同一事由以一次
    為限。」、「依第3條申請返家探視，應檢附下列文件：一
    、死者之死亡證明書。二、訃聞或其他足資證明喪葬日期及
    地點之文件。三、足資證明收容人與死者關係之戶政或其他
    相關文件。」受刑人及被告返家探視辦法第1條、第3條、第
    5條及第6條分別著有明文。
　㈡經查，被告所提出110年1月11日起至110年11月15日止申請返
    家探視名冊中，並未有原告或其親友申請返家奔喪探視之紀
    錄(本院卷一第109至112頁)；此外，原告姊姊梁惠蘭於110
    年10月7日向本院提出陳述書1紙(本院卷二第65頁)，該陳述
    書內容略述：「家父於去年9月中秋過世，在禮儀公司人員
    的陪伴下，到高雄監獄申請外出喪禮告別之申請。當時疫情
    嚴峻，監所人員告知可以使用線上視訊，我立即打電話向家
    母說明一切，希望用家母的電話來做為視訊的工具，家母表
    示『不用了，等家父喪禮過後，再自行來監所告知案主即可』
    ，當下監所人員給予尊重，沒有任何壓迫」等語；經本院告
    以原告該陳述書要旨後，原告對此並無意見，並表示捨棄傳
    喚證人梁惠蘭到庭(本院卷二第71至72頁)。可知被告答辯陳
    稱原告家屬及其本人未依相關規定完成返家探視之申請，被
    告並無核准駁之處分行為乙節，堪認為真實。
　㈢原告固主張監獄行刑法第28條、受刑人返家探視施行辦法等
    法規命令並無授權以LINE視訊奔喪之明文規定云云；然法務
    部矯正署以110年5月3日法矯署安字第11004002610號函明令
    ：「…鑑於國內本土確診案例持續增加，社區染疫之風險提
    高，為減少受刑人外出或與外來人員接觸增加感染之風險，
    建議即日(3日)起至110年5月20日，各矯正機關暫緩辦理受
    刑人之返家探視及與眷屬同住……於暫緩返家探視及與眷屬同
    住期間，請各機關以通訊設備接見等方式，協助受刑人與家
    屬之聯繫，並仍應依相關規定受理受刑人返家探視及與眷屬
    同住之申請……」(本院卷一第97頁)；又法務部矯正署另以11
    0年7月23日法矯署醫字第11006003220號函主旨略以：「因
    應中央流行疫情指揮中心宣布於110年7月27日新冠肺炎疫情
    警戒防疫管制措施調整，請各機關依附件辦理……」，其中附
    件四-項目-返家奔喪：「不禁止，由機關視個案情況審慎決
    定，並嚴格遵守中央流行疫情指揮中心之相關規範及落實各
    項防疫措施」(本院卷一第99至104頁)，則被告乃依上開法
    務部函釋，基於防止疫情在監內傳染蔓延之重大公益，具體
    考量實際返家探視或奔喪業務情形，而據以作成受理受刑人
    返家探視及奔喪之申請，均以LINE視訊方式辦理之裁量決定
    ；核其欲達成之目的與手段間具有合理關聯，且於該段應嚴
    守防疫規範之非常時期，改以LINE視訊方式代替返家探視及
    奔喪，並未完全剝奪受刑人與家屬接觸之機會，無逾越人民
    權利所應負擔之程度，而有過苛之虞，即無違反比例原則及
    裁量瑕疵可言。況且，監獄行刑法第28條第3項本就受刑人
    返家探視條件、對象、次數、期間、費用、實施方式、核准
    程序、審查基準、核准後之變更或取消及其他應遵行事項之
    辦法，授權由法務部定之；而法務部除發布受刑人及被告返
    家探視辦法以具體規範上開細節性事項外，其所屬矯正署復
    於疫情持續升溫期間以上開函文通令各矯正機關依函文意旨
    酌予調整辦理返家探視等相關申請事宜，則被告依上開辦法
    及函釋裁量決定改以LINE視訊方式代替返家探視事宜，非無
    法律授權，亦未逾越授權範圍，原告主張監獄行刑法第28條
    、受刑人返家探視施行辦法等法規命令並無授權以LINE視訊
    奔喪之明文規定云云，乃有誤會，核無可採。
　㈣原告又主張被告於110年11月23日才進行申訴會議，原告於同
    年12月20日才收到系爭書函，故申訴決定業已逾期云云。按
    監獄行刑法第101條第1項規定：「審議小組應自受理申訴之
    次日起30日內作成決定，必要時得延長10日，並通知申訴人
    。」。查原告於110年10月19日提出申訴(本院卷一第69至73
    頁)，審議小組原則上應於受理申訴之次日起30日內(即110
    年11月18日以前)作成決定，而被告於110年11月5日送達申
    訴決定延後通知書予原告(本案卷一第75頁)，依法作成申訴
    決定之期限應展延至110年11月28日，嗣審議小組於110年11
    月23日以申訴無理由作成駁回申訴之決定(本院卷一第77頁
    、第83頁)，未逾前開法定期限，原告主張同年12月20日才
    收到系爭書函，申訴決定已逾期云云，顯屬誤解作成決定日
    及送達日期之差異，故原告主張申訴決定已逾期云云，核無
    理由。
  ㈤原告另主張申訴決定不符合法定公文書之格式乙節。按「申
    訴決定書，應載明下列事項：一、申訴人姓名、出生年月日
    、住居所、身分證明文件字號。二、有委任代理人或輔佐人
    者，其姓名、住居所。三、主文、事實及理由。其係不受理
    決定者，得不記載事實。四、附記如依本法規定得向法院起
    訴者，其救濟方法、期間及其受理機關。五、決定機關及其
    首長。六、年、月、日。」監獄行刑法第109條第2項定有明
    文。本件申訴決定業已明載申訴人姓名、出生年月日、住居
    所、身分證明文件字號、主文、事實及理由、決定機關及其
    首長、年、月、日等事項，核無不符合前揭法文所規定之形
    式要件；至於原告於起訴狀援引行政程序法第96條第1項規
    定，主張申訴決定不符合法定公文書之格式云云，因行政程
    序法第96條第1項乃規範書面行政處分之格式，核與申訴決
    定之格式不盡相符，且申訴決定係就受刑人不服監獄所為影
    響其個人權益之處分或管理措施、因監獄對其依本法請求之
    事件，拒絕其請求或於2個月內不依其請求作成決定，認為
    其權利或法律上利益受損害，以及因監獄行刑之公法上原因
    發生之財產給付爭議等事件，由監獄申訴審議小組審議後而
    作成之決定，自與行政程序法第92條第1項所定義行政處分
    乃「一般行政機關就公法上具體事件所為之決定或其他公權
    力措施而對外直接發生法律效果之單方行政行為」之法律性
    質迥然有別。原告徒引該行政程序法規範行政處分章節之規
    定，遽而否定申訴決定記載格式之合法性，即非適法。
　㈥原告又稱系爭書函說明第二項載明「決定不受理」，但申訴
    決定主文卻記載「申訴駁回」云云；經查，被告已於111年1
    月11日以高監申字第11112000170號書函將系爭書函說明二
    開會決定「不受理」更正為「無理由」(本院卷一第87頁)，
    且系爭書函用意在於檢送申訴決定書通知原告申訴結果並副
    知監督機關，此為被告職權辦理事項，並無取代或等同系爭
    書函附件申訴決定書之效力；而申訴決定主文欄既已明載「
    申訴駁回」，且於據上論結欄載明「本案申訴無理由，爰依
    監獄行刑法第108條第2項決定如主文」等語，足見申訴決定
    並無任何不法，系爭書函之內容誤寫自不因此影響申訴決定
    之效力，原告上開主張實係對於法律有所誤解，難以憑採。
五、綜上所述，原告或其親友並未向被告申請返家探視，且被告
    因應疫情而採行利用LINE視訊方式以代替返家探視及奔喪之
    管理措施，乃具有法定權源且合於比例原則，申訴決定予以
    維持，核無不合。原告訴請確認被告禁止原告返家探視奔喪
    之處遇及申訴決定均違法，為無理由，應予駁回。
六、本件判決基礎已臻明確，兩造其餘之攻擊防禦方法及訴訟資
    料經本院斟酌後，核與判決不生影響，無一一論述之必要，
    併予敘明。
據上論結，本件原告之訴為無理由，爰依行政訴訟法第98條第1
項前段，判決如主文。
中　　華　　民　　國　　111 　年　　11　　月　　18　　日
　　　　　　　　　行政訴訟庭  法  官  謝琬萍
以上正本係照原本作成。　
如不服本判決，應於送達後20日內，向本院提出上訴狀，其未表
明上訴理由者，應於提出上訴後20日內向本院補提理由書（均須
按他造人數附繕本）。上訴理由應表明關於原判決所違背之法令
及其具體內容，或依訴訟資料可認為原判決有違背法令之具體事
實。
中　　華　　民　　國　　111 　年　　11　　月　　21　　日
                              書記官   林麗文